【裁判字號】    90,易,1979
【裁判日期】    900711
【裁判案由】    違反能源管理法
【裁判全文】
臺灣高雄地方法院刑事判決                          九十年度易字第一九七九號
    公  訴  人  臺灣高雄地方法院檢察署檢察官
    被      告  甲○○
右列被告因違反能源管理法案件，經檢察官聲請簡易判決處刑（九十年度偵字第六八
五六號），及併案審理（九十年度偵字第八四二五號），本院認不宜以簡易判決，改
以通常程序判決如左：
    主  文
甲○○無罪。
    理  由
一、聲請意旨略以：被告甲○○明知柴油為中央主管機關指定之能源產品，非經核准
    不得經營銷售業務，竟基於意圖營利之犯意，自民國九十年一月間某日起，在高
    雄縣林園鄉○○路旁之高屏溪上某舢板，向綽號「阿水」之不詳姓名男子，以每
    公升新台幣（以下同）八元之代價購入柴油，再伺機販售予不特定之人，以牟取
    利潤。同年三月十三日，甲○○與綽號「阿富」之不詳姓名男子談妥以每公升九
    元之代價，賣出三萬公升柴油，約定於同日十五時許，在國道一號高速公路岡山
    交流道交貨，並僱請不知情之蔡義雄代為載運。嗣於同日十四時許，蔡義雄載運
    柴油行經高雄縣林園鄉林園工業區○○○路段時，為警臨檢當場查獲，並扣得三
    萬公升之柴油等情，因認能源管理法第廿條之一「未經許可而經營中央主管機關
    指定之能源產品銷售業務」罪嫌。
二、訊據被告甲○○固不諱言於九十年一月間，在高雄縣林園鄉○○路旁之高屏溪上
    某舢板，向綽號「阿水」之不詳姓名男子，以每公升八元之代價購入柴油，同年
    三月十三日，與綽號「阿富」之不詳姓名男子談妥以每公升九元之代價，賣出三
    萬公升柴油，約定於同日十五時許，在國道一號高速公路岡山交流道交貨，並僱
    請不知情之蔡義雄代為載運，嗣於同日十四時許，蔡義雄載運柴油行經高雄縣林
    園鄉林園工業區○○○路段時，為警臨檢當場查獲，並扣得三萬公升柴油之事實
    ，惟否認有何違反能源管理法之犯行，辯稱：伊第一次販賣柴油，尚未賣出，即
    為警查獲等語。
三、按能源管理法第二十條之一所謂之銷售，係指出賣中央主管機關指定之能源產品
    之行為，且該條並無處罰未遂之規定。經查，本件被告於上開時地向綽號「阿水
    」之人以公升八元買進柴油，並與綽號「阿富」之男子約定以每公升九元之代價
    賣予三萬公司，交貨時地為九十年三月十三日下午三時在國道一號高速公路岡山
    交流道，被告乃僱用不知情之蔡義雄載運柴油，於同日下午二時許，蔡義雄載運
    三萬公升柴油行經高雄縣林園鄉林園工業區○○○路段時為警查獲等情，固據被
    告供述在卷，核與同案被告蔡義雄於警訊及偵查中之供述情節相符，又蔡義雄於
    九十年三月廿五日下午三時三十分許，在高雄縣林園鄉○○路三一號旁空地，復
    受僱於被告駕駛車牌號碼ＸＬ－九五五號營業曳引車自設於該空地上油槽抽油時
    ，再為警查獲，其於警訊時供稱其第一次為被告載運柴油係於九十年三月十三日
    ，第二次係同年三月廿五日，分別在運送途中及抽油時為警查獲等語在卷。足見
    本件被告辯稱其雖有洽妥賣出對象及約定交易時間地點價格，然尚未賣出，即遭
    警查獲，尚非不可採信，且經遍閱本件全卷並無並被告銷售柴油予不特定人之事
    實及證據，被告所為與能源管理法第二十條之一「未經許可而經營中央主管機關
    指定之能源產品銷售業務」罪之成立要件自有未合，此外，復查無其他積極證據
    足認被告有何被訴犯行，既不能證明被告犯罪，爰為無罪判決之諭知。
四、本件被告既經為無罪之判決，併案之台灣高雄地方法院檢察署九十年偵字第八四
    二五號案與本罪即無一罪關係，非本件起訴效力所及，本院無從併予審理，應移
    還同署另行偵辦。
據上論斷，應依刑事訴訟法第四百五十二條、第三百零一條第一項，判決如主文。
中      華      民      國      九十      年      七      月    十一    日
                                  臺灣高雄地方法院刑事庭
                                      法  官    郭錦茂
右正本證明與原本無異。
如不服本判決，應於判決送達後十日內，向本院提出上訴狀。
                                      書記官    賴佳慧
中    華    民    國      九十      年      七      月      十二      日


司法院資訊處製作；財團法人民間司法改革基金會備份。
